Rogério Mendes Rosado

Rua Professor Antonio Maria Moura, 954 – Apto 52 Bloco C 05830-340 – Jardim Neide - São Paulo – SP

Tel: (011) 5897-2099 / (011) 99525-3498

Brasileiro Casado

rogerio.mrosado@gmail.com

https://br.linkedin.com/in/rog%C3%A9rio-rosado-30bb0839

Objetivos

Coordenador de Recursos Humanos / Administração de Pessoal

Resumo das Qualificações

Experiência consolidada através de mais de 20 anos de atuação na estrutura de Recursos Humanos em vários subsistemas da área, como: Administração de Pessoal, Folha de Pagamento, Gestão de Benefícios, Medicina Ocupacional, Gestão de Impostos e Encargos e Implementação de Sistemas;

Extremo comprometimento com as diretrizes e políticas da companhia, perfil agregador com forte desempenho na formação de equipes;

Atuação constante junto às áreas de operações e produção facilitando assim a integração da área de RH com todos os níveis da estrutura da organização;

Desenvolvimento de novos provedores de benefícios, contratação de serviços e empresas que geram valor para os colaboradores;

Disciplina no cumprimento de prazos, resultados e orçamentos, conhecimento e facilidade com diversos sistemas de informática, dinamismo, atualização constante, extrema capacidade de relacionamento, são minhas fortalezas e identificam o perfil da minha personalidade.

Formação Acadêmica

Administração de Empresas

UNIP - São Paulo - conclusão em 2005

Pós- Graduação – Especialização – Gestão de Pessoas

SENAC - São Paulo - conclusão em 2015

Curso Extra Curricular

eSocial

UNIMED BRASIL - São Paulo

eSocial

IOB THOMSON - São Paulo

Sistema ADPWEB (todos os módulos)

ADP SYSTEMS - São Paulo

Práticas Trabalhistas

PROF. ARISTEU DE OLIVEIRA

Legislação Trabalhista e Previdenciária

IOB THOMSON - São Paulo

Departamento de Pessoal Modelo

PROF. BENJAMIN BRONDI - IOB THOMSON - São Paulo

Experiências Profissionais

International Meal Company (GRUPO IMC)

Empresa multinacional de grande porte, atuante no mercado de alimentação, nos segmentos de estrada, catering aéreo, shoppings centers, centros urbanos e varejo de aeroportos.

Coordenador de Administração de Pessoal

de 07/2014 a 08/2016

Administração, Controle e Gestão dos analistas de folha de pagamento para processamento de mais de 8.500 colaboradores tais como: Gestão das atividades de Admissão, Demissão, Afastamentos, Folha de Pagamento, Encargos Legais, Obrigações Sindicais, Exames Periódicos, Conferência nos Processos de Folha de Pagamento e Encargos Sociais;

Responsável pela elaboração de controles internos para melhoria contínua das atividades da área de Folha de Pagamento garantindo índices de eficiência próximos a 0% de erros de processamento;

Manutenção de parte da grade de Benefícios da companhia, tais quais: Vale-Transporte e Fretamentos, Vale-Refeição, Vale-Alimentação, Estacionamento, Cartão de Crédito e uma extensa parceria de Entretenimentos;

Coordenação e Realização de Eventos Internos de Palestras Orientativas para as Lideranças e Colaboradores em Geral;

Gestão de todas as atividades das rotinas de Administração de Pessoal desenvolvida nas principais operações da companhia localizadas nos Aeroportos de Guarulhos, Congonhas, Brasília, Confins e Porto Alegre;

Coordenação das atividades exercidas pelos Analistas, Assistentes e Estagiários;

Responsável pelo atendimento aos Auditores Independentes com frequência mensal para esclarecimentos e informações sobre a área;

Gestão de todos os parâmetros de regras sindicais (CCT e ACT) junto ao provedor do sistema de Folha de Pagamento;

Desenvolvimento de rotinas de cálculos e implementações sistemas para otimização e garantia de execução da Folha de Pagamento;

Responsável pelo Interface com a área contábil da companhia para a integração das informações, bem como soluções de entendimentos;

Recuperação de créditos tributários através de elaboração, análise e juntada de documentação em parceria com escritórios de advocacia tributária independentes.

Implementação do e-Social, desde a avaliação inicial até os ajustes finais de parametrização do sistema de Folha de Pagamento.

Unimed Paulistana – Sociedade Cooperativa de Trabalho Médico

Empresa nacional de grande porte, atuante no mercado de assistência médica hospitalar.

Analista de RH Senior de 10/2011 a 07/2014

Responsável pela elaboração e processamento da folha de pagamento de aproximadamente 3.500 colaboradores em regime CLT e 2.000 médicos cooperados;

Gestão e pagamento de todos os insumos gerados pelo processamento da folha de pagamento;

Responsável pela execução e desenvolvimento dos relatórios gerencias;

Coordenação das atividades exercidas pelos Analistas, Assistentes e Estagiários;

Responsável pelo atendimento à fiscalização do Ministério do Trabalho e Previdência Social;

Responsável pelo atendimento aos Auditores Independentes com frequência mensal para esclarecimentos e informações sobre a área;

Participação ativa na elaboração do orçamento do headcount;

International Meal Company (GRUPO IMC)

Empresa multinacional de grande porte, atuante no mercado de alimentação, nos segmentos de estrada, catering aéreo, shoppings centers, centros urbanos e varejo de aeroportos.

Analista de Recursos Humanos

de 04/2007 a 04/2011

Responsável pelo processamento da folha de pagamento (mensal, adiantamento, férias, rescisões, PLR) de aproximadamente 6.700 colaboradores, bem como a conferência e autorização do recolhimento dos encargos (INSS, FGTS e IRRF);

Responsável pela geração das obrigações mensais e anuais (RAIS, DIRF e CAGED);

Responsável pelos projetos de implantação da folha de pagamento e sistema de ponto eletrônico para as empresas que eram adquiridas e incorporadas ao Grupo de empresas;

Análise de variações na folha e envio de relatórios de provisões para a contabilidade e relatórios gerencias tais como: turn over e headcount.

Responsável pelo controle e emissão de CND de FGTS e INSS;

Atendimento a auditorias internas e externas;

Controle das Convenções Coletivas de Trabalho e Acordos Coletivos de Trabalho para o fiel cumprimento das obrigações (total de 27 sindicatos);

Desempenho do papel de multiplicador de conhecimentos dentro da área;

Sólidos conhecimentos nos sistemas da ADP Brasil (ADPWEB).

Grupo RA Catering

Empresa nacional de médio porte, atuante no mercado de alimentação, nos segmentos de catering aéreo e varejo de aeroportos.

Analista de Recursos Humanos

de 11/1992 a 04/2007

Responsável pelo processamento da folha de pagamento (mensal, adiantamento, férias, rescisões, PLR) de aproximadamente 1.500 colaboradores distribuídos em 4 estados brasileiros, bem como a conferência e autorização do recolhimento dos encargos (INSS, FGTS e IRRF);

Responsável pela geração das obrigações mensais e anuais (RAIS, DIRF e CAGED);

Responsável pelos projetos de implantação da folha de pagamento e sistema de ponto eletrônico;

Análise de variações na folha e envio de relatórios de provisões para a contabilidade e relatórios gerencias tais como: turn over e headcount.

Responsável pelo controle e emissão de CND de FGTS e INSS;

Atendimento a auditorias internas e externas;

Controle das Convenções Coletivas de Trabalho e Acordos Coletivos de Trabalho para o fiel cumprimento das obrigações (total de 5 sindicatos);

Sólidos conhecimentos nos sistemas da ADP Brasil (ADPWEB).